臺灣臺東地方法院刑事判決　　　　　　　96年度交易字第63號
公　訴　人　臺灣桃園地方法院檢察署檢察官
被　　　告　甲○○
上列被告因過失致死案件，經檢察官提起公訴 (96年度偵字第18
58號)，被告於本院審判程序進行中就被訴事實為有罪之陳述，
經本院裁定進行簡式審判程序，判決如下：
    主  文
甲○○因過失致人於死，處有期徒刑陸月，如易科罰金，以新臺
幣壹仟元折算壹日，緩刑貳年。
    事  實
一、甲○○於民國96年6月17日上午11時許，駕駛車牌號碼PG-90
    96號自小客車，沿臺東縣臺東市○○路由北往南方向行駛，
    於行經同市○○路與文昌路口，本應注意汽車行駛時，行經
    閃光紅燈號誌之交岔路口，應減速接近，先停止於交岔路口
    前，讓幹道車優先通行後認為安全時，方得續行，並應注意
    車前狀況，隨時採取必要之安全措施，而依當時情況亦無不
    能注意之情事，竟疏未注意，未減速接近、停止及注意車前
    狀況，猶仍以時速50至60公里貿然行駛，適蘇慶祥騎乘車牌
    號碼SC2-878號輕型機車搭載潘佩君沿臺東縣臺東市○○路
    由東往西方向亦行駛至上開路口，甲○○因煞車不及而撞擊
    蘇慶祥所騎乘之輕機車，蘇慶祥及潘佩君因而人車倒地 (潘
    佩君過失傷害部分未據告訴)，致蘇慶祥受有顱內、胸內出
    血之傷害，經送醫後不治死亡。警方據報趕到場處理後，甲
    ○○於有偵查權之員警發覺上開過失致死犯行前，自行向現
    場處理員警當場承認為肇事人並陳明前揭犯行及接受裁判，
    始查悉上情。
二、案經蘇慶祥之父丙○○訴請臺灣臺東地方法院檢察署檢察官
    偵查起訴。
    理  由
一、本件被告甲○○所犯係死刑、無期徒刑、最輕本刑為3年以
    上有期徒刑以外之罪，亦非高等法院管轄之第一審案件，而
    被告於本院行準備程序中就被訴事實為有罪之陳述，經告知
    簡式審判程序之旨，並聽取公訴人及被告意見後，本院依刑
    事訴訟法第273條之1第1項規定，裁定進行簡式審判程序，
    合先敘明。
二、上開犯罪事實，業據被告先後於警詢、偵查中、本院準備程
    序及審理時供承不諱，核與告訴人即被害人家屬丙○○於警
    詢及偵查中指訴之情節相符，現場目擊之證人即被告車上乘
    客莊靜如及證人即被害人蘇慶祥後載乘客潘佩君於警詢中亦
    證述明確，證人莊靜如復於偵查中為相同之證述，此外，並
    有臺東縣警察局臺東分局處理相驗案件初步調查報告暨報驗
    書、道路交通事故現場圖、道路交通事故調查報告表 (一)(
    二)、臺東縣警察局道路交通事故當事人酒精測定紀錄表、
    臺東縣警察局道路交通事故肇事人自首情形紀錄表、臺東縣
    警察局道路交通事故照片黏貼紀錄表所載照片16張在卷可稽
    。按閃光紅燈表示「停車再開」，車輛應減速接近，先停止
    於交岔路口前，讓幹道車優先通行後認為安全時，方得續行
    。道路交通標誌標線號誌設置規則第211條第1項第2款定有
    明文。又駕駛人駕駛汽車，應遵守道路交通標誌、標線、號
    誌之指示，並服從交通指揮人員之指揮。汽車行駛時，駕駛
    人應注意車前狀況及兩車併行之間隔，並隨時採取必要之安
    全措施。道路交通安全規則第90條、第94條第3項亦有規定
    。觀諸卷附道路交通事故調查報告表所載，本案事故發生之
    際，天候晴，日間自然光線，柏油路面，乾燥，無缺陷，無
    障礙物，視距良好，被告駕駛汽車行經閃光紅燈號誌之交岔
    路口，自應減速接近，先停止於交岔路口前，讓幹道車先行
    ，並應注意車前狀況，隨時採取必要之安全措施，且依當時
    被告之主觀意識認知及客觀行車環境，並無使被告不能注意
    遵循前開道路交通安全法規之情事，竟仍未減速而貿然行駛
    致肇事端，其對於本案事故之發生具有過失責任，甚為明確
    。又被害人蘇慶祥確因本案事故而傷重不治死亡，亦經臺灣
    臺東地方法院檢察署檢察官相驗無訛，有該署勘（相）驗筆
    錄、相驗屍體證明書、相驗結果報告及法醫驗斷書各1份、
    相驗屍體相片7張在卷足憑，並有馬偕紀念醫院臺東分院診
    斷證明書1紙附卷可考 (見相驗偵卷第33頁)，足認被告上開
    過失行為與被害人因本案事故所生死亡結果間，具有相當因
    果關係存在。是被告之自白，核與前揭書證所顯示之事實均
    相符合，本案事證明確，被告犯行洵堪認定，應依法論科。
三、核被告甲○○所為，係犯刑法第276條第1項之過失致人於死
    罪。又被告肇事後，於警員據報前往現場處理時，在其上開
    犯行未為任何有偵查犯罪職權之公務員知悉前，當場向前往
    現場處理而尚不知何人肇事之警員自首，承認其為肇事人，
    並接受詢問等情，有臺東縣警察局道路交通事故肇事人自首
    情形紀錄表 (見相驗偵卷第19頁)及96年6月17日調查筆錄各
    1份 (見相驗偵卷第3頁至第6頁)附卷可稽，經核合於自首要
    件，應依刑法第62條規定減輕其刑。按行車未遵守交通規則
    而過失致人於死之行為，雖非如故意行為之惡性重大，但因
    被告駕車肇事之行為過於怠忽，驟然釀成此悲劇，被害人家
    屬之精神、心理亦因之受嚴重創傷，內心之悲痛、遺憾，經
    久無以平息、彌補，其罪責，誠不能視為輕微。爰審酌被告
    無不良前科，素行良好，因一時疏忽鑄成大錯，犯後已坦承
    犯行，態度尚佳，且已與被害人家屬達成和解，有臺東縣臺
    東市調解委員會96年民調字第0118號調解書1份附卷可憑，
    告訴人丙○○亦到庭表示原諒被告等一切情狀，量處如主文
    所示之刑，並諭知易科罰金之折算標準。再被告未曾受有期
    徒刑以上刑之宣告，有臺灣高等法院被告前案紀錄表1紙在
    卷足參，其因過失行為致罹刑典，事後復坦承犯行，顯具悔
    意，經此車禍賠償及偵、審程序之教訓，應可知所警惕，信
    無再犯之虞，本院認為前開對其宣告之刑，以暫不執行為適
    當，爰宣告緩刑2年，用啟自新。末查本案犯罪時間係在96
    年4月24日之後，無中華民國96年罪犯減刑條例之適用，附
    此敘明。
四、據上論斷，應依刑事訴訟法第273條之1第1項、第299條第1
    項前段，刑法第276條第1項、第62條前段、第41條第1項前
    段、第74條第1項第1款，刑法施行法第1條之1，判決如主文
    。
本案經檢察官乙○○到庭執行職務
中　　華　　民　　國　　96　　年　　10　　月　　31　　日
                  交通法庭    法  官  曾宗欽
以上正本證明與原本無異。
如不服本判決應於收受本判決後10日內向本院提出上訴書狀；上
訴書狀應敘述具體理由。未敘述上訴理由者，應於上訴期間屆滿
後20日內向本院補提理由書狀（均須按他造當事人之人數附繕本
）。「切勿逕送上級法院」。
告訴人或被害人對於本判決如有不服，請書具不服之理由狀，請
求檢察官上訴者，其上訴期間之計算係以檢察官收受判決正本之
日期為準。
                              書記官　沈茜庭
中　　華　　民　　國　　96　　年　　10　　月　　31　　日
附錄本案論罪科刑法條全文：
刑法第276條：
因過失致人於死者，處2年以下有期徒刑、拘役或2千元以下罰金
。
從事業務之人，因業務上之過失犯前項之罪者，處5年以下有期
徒刑或拘役，得併科3千元以下罰金。
